【裁判字號】    92,交聲,384
【裁判日期】    920430
【裁判案由】    聲明異議
【裁判全文】
臺灣臺中地方法院交通事件裁定                    九十二年度交聲字第三八四號
    原處分機關  交通部公路總局台中區監理所
    異議人即
    受處分人    甲○○
右列受處分人因違反道路交通管理處罰條例案件，對於交通部公路總局台中區監理所
九十二年四月二日所為之裁決（中監違字第裁六○─Ｇ00000000號裁決書）
，聲明異議，本院裁定如左：
    主  文
異議駁回。
    理  由
一、原處分機關略以：本案係台中市警察局舉發受處分人甲○○所有之車號ＮＵ─６
    ４３１號自小客車於九十一年十二月二十七日二十一時二十二分許，在台中市○
    ○○路上，因「限速五十公里行速六十五公里超速十五公里」違規，受處分人於
    應到案日期前提出申訴，經原舉發機關函覆舉發違規屬實，該所遂於九十二年四
    月二日以中監違字第裁六○─Ｇ00000000號裁決書，裁處罰鍰新台幣一
    千七百元整，並記違規點數一點，逾期則依裁決書處罰主文規定裁處，於法並無
    不合等語。
二、本件異議人即受處分人甲○○則以：市區道路條例在我民國七十年考駕照時並未
    有此一條，且自九十二年三月十八日以來，請教各個不認識的人皆未知有此一條
    例，民眾有之的權利，政府有告知的義務，每個人都不知道台中市區
    路限速五十公里之規定，即被處罰，心有不甘爰聲明異議云云。
三、按汽車駕駛人，行車速度，超過規定之最高時速，或低於規定之最低時速，處新
    臺幣一千二百元以上二千四百元以下罰鍰；道路交通管理處罰條例第四十條第一
    項定有明文，復依違反道路交通管理事件統一裁罰標準表規定，汽車違反處罰條
    例第四十條，超速未滿二十公里者，處罰鍰新台幣一千七百元整；並記違規點數
    一點。經查：本件受處分人甲○○所有之車號ＮＵ─６４３１號自小客車於九十
    一年十二月二十七日二十一時二十二分許，在台中市○○○路上，因「限速五十
    公里行速六十五公里超速十五公里」違規，為台中市警察局依採證相片逕行舉發
    等情，有舉發相片一幀、舉發違規通知單一紙等在卷可稽。雖異議人辯稱並不知
    道台中市區有此限速之規定，惟據道路交通安全規則第九十三條之規定：行車速
    度，依標誌或標線之規定，無標誌或標線者，在市區道路，時速不得超過五十公
    里；復依據「市區道路條例」第二條規定，市區道路指：１、都市計劃區○○○
    ○道路。２、直轄市行政區域以內，都市計劃區○○○○○道路。３、中央主管
    機關核定人口集居區○○○○道路。經查台中市轄區均屬都市計劃範圍，駕駛人
    駕駛車輛行經前揭地區即應遵守，自不得以不熟稔相關規則而要求免罰。從而，
    受處分人既有前揭違規行為，原處分機關據以援引上開規定，裁處受處分人罰鍰
    新台幣一千七百元整，並記違規點數一點，逾期則依裁決書處罰主文規定裁處，
    並無不當。本件異議為無理由，應予駁回。
四、據上論斷，應依道路交通管理處罰條例第八十七條第二項、道路交通案件處理辦
    法第十九條，裁定如主文。
中      華      民      國    九十二    年     四       月    三十      日
                                        臺灣臺中地方法院交通法庭
                                            法  官  王  靜  秋
右正本證明與原本無異。
如不服本裁定應於送達後五日內向本院提出抗告狀。
                                            書記官
中      華      民      國    九十二    年    五     月   二      日


司法院資訊處製作；財團法人民間司法改革基金會備份。
